【裁判字號】    99,審易,609
【裁判日期】    990430
【裁判案由】    毒品危害防制條例
【裁判全文】
臺灣士林地方法院刑事判決             99年度審易字第609號
公  訴  人  臺灣士林地方法院檢察署檢察官
被      告  甲○○
上列被告因違反毒品危害防制條例案件，經檢察官提起公訴（99
年度毒偵字第321 號），被告於本院準備程序中就被訴事實為有
罪之陳述，經本院裁定改依簡式程序審理，並判決如下：
    主  文
甲○○施用第二級毒品，累犯，處有期徒刑捌月，扣案之吸食器
壹組沒收。
    事  實
一、甲○○前因施用毒品案件，經臺灣板橋地方法院以95年度毒
    聲字第271 號裁定送觀察、勒戒後，認無繼續施用毒品之傾
    向，於民國95年3 月16日執行完畢釋放出所，並由臺灣板橋
    地方法院檢察署檢察官以95年度毒偵字第1597號為不起訴處
    分確定。復於前開觀察、勒戒執行完畢釋放後5 年內再犯施
    用第一級毒品及第二級毒品案件，經臺灣板橋地方法院以96
    年度訴字第1309號判決各處有期徒刑6 月、5 月確定；復因
    施用第二級毒品案件，經臺灣板橋地方法院以96年度簡字第
    2345號判決判處有期徒刑4 月確定，前開3 罪，嗣經同法院
    以96年度聲減字第6539號裁定減刑及合併定應執行刑為有期
    徒刑6 月確定，於96年12月18日易科罰金執行完畢；又因施
    用第二級毒品案件，經臺灣板橋地方法院以96年度易字第26
    57號判決判處有期徒刑6 月，減為有期徒刑3 月確定，於96
    年12月18日易科罰金執行完畢；再因施用第二級毒品案件，
    經臺灣板橋地方法院以98年度簡字第465 號判決判處有期徒
    刑4 月確定，於98年6 月10日易科罰金執行完畢（以上均構
    成累犯）。詎甲○○猶不知悛悔，復基於施用第二級毒品甲
    基安非他命之犯意，於99年2 月3 日某時許，在桃園縣龜山
    鄉○○○街49號5 樓住處內，以將甲基安非他命置於玻璃球
    吸食器內燒烤吸食煙霧之方式，施用甲基安非他命1 次。嗣
    於同日晚上7 時28分，為警持搜索票前往上址住處搜索，當
    場扣得甲○○所有之吸食器1 組及與本案無關之其餘物品（
    含海洛因1 包、甲基安非他命46包、大麻3 包、電子磅秤2
    台、行動電話1 具及現金新臺幣< 下同>156,500元，此部分
    涉及販賣毒品罪嫌，由檢察官另案提起公訴），員警於徵得
    甲○○同意後採集其尿液送驗，因鑑驗結果呈安非他命、甲
    基安非他命陽性反應，始偵悉上情。
二、案經臺北市政府警察局中正第二分局報告臺灣士林地方法院
    檢察署檢察官偵查起訴，並經本院改依簡式程序審理。
    理  由
一、上揭犯罪事實，業據被告甲○○於警偵詢、本院準備程序及
    審理時迭承不諱（參見偵卷第7 頁至第8 頁、第48頁，本院
    卷第16頁、第19頁），又被告為警查獲後在警局所排尿液，
    經送台灣尖端先進生技醫藥股份有限公司以酵素免疫分析法
    初驗後，再以氣相層析質譜儀法複驗，證實該尿液呈安非他
    命及甲基安非他命陽性反應，有該公司於99年2 月12日出具
    之濫用藥物檢驗報告、臺北市政府警察局偵辦毒品案件尿液
    檢體委驗單影本及濫用藥物尿液檢驗檢體監管紀錄表影本各
    1 紙在卷可稽（附於偵卷第52頁、第54頁、第60頁）；此外
    ，復有被告自承為其所有供本案施用甲基安非他命所用之吸
    食器1 組扣案可佐。綜上，足認被告自白與事實相符，可以
    採信，本案事證至為明確，被告犯行堪予認定。又被告前因
    施用毒品案件，經經臺灣板橋地方法院裁定送觀察、勒戒後
    ，認無繼續施用毒品之傾向，於95年3 月16日執行完畢釋放
    出所，並由臺灣板橋地方法院檢察署檢察官以95年度毒偵字
    第1597號為不起訴處分確定等情，有臺灣高等法院被告前案
    紀錄表在卷可稽，應甚明確，是被告於上開觀察、勒戒執行
    完畢釋放後5 年內，再犯本案施用第二級毒品之犯行，公訴
    人提起公訴，於法並無不合，本院自應依法論科。
二、按甲基安非他命為毒品危害防制條例第2 條第2 項第2 款所
    稱之第二級毒品。核被告甲○○所為，係犯毒品危害防制條
    例第10條第2 項之施用第二級毒品罪，其持有第二級毒品甲
    基安非他命進而施用，持有毒品之行為為施用毒品之當然手
    段，不另論以持有毒品罪（最高法院74年度台上字第3404號
    判例意旨參照）。又被告有如犯罪事實欄所載前案科刑及執
    行情形，有臺灣高等法院被告前案紀錄表在卷可稽，其於有
    期徒刑執行完畢後5 年內，故意再犯本案有期徒刑以上之罪
    ，為累犯，應依刑法第47條第1 項之規定加重其刑。爰審酌
    被告曾因多次施用第二級毒品犯行，先後經送觀察、勒戒及
    判處罪刑確定，仍不知悛悔，復再施用第二級毒品，顯見其
    無戒絕毒品之決心，前經法院多次量處得易科罰金之刑度，
    均未生警惕嚇阻之效，惟念其施用毒品乃戕害自己身心健康
    ，尚未危及他人，且本次施用毒品犯行僅1 次，復於犯後一
    貫坦承犯行，態度尚稱良好等一切情狀，量處如主文所示之
    刑，以示懲儆。扣案之吸食器1 組，係被告所有供本案施用
    甲基安非他命所用之物，業據其供明在卷，爰依刑法第38條
    第1 項第2 款之規定，宣告沒收。至員警於99年2 月3 日查
    獲被告時扣得之其餘物品（含海洛因1 包、甲基安非他命46
    包、大麻3 包、電子磅秤2 台、行動電話1 具及現金新臺幣
    156,500 元），係被告另涉販賣毒品罪嫌之相關證物，業經
    檢察官於本案起訴書及本院審理中指明在卷（參見本院卷第
    19頁），被告該部分之犯嫌，亦經提起公訴，有臺灣士林地
    方法院檢察署檢察官99年度偵字第2480號起訴書可查，參以
    被告亦陳明該等扣押物品與施用甲基安非他命無關，堪認該
    等扣案物均與本案施用毒品犯行無涉，爰不予宣告沒收，附
    此敘明。
據上論斷，應依刑事訴訟法第273 條之1 第1 項、第299 條第1
項前段，毒品危害防制條例第10條第2 項，刑法第11條前段、第
47條第1 項、第38條第1 項第2 款，判決如主文。
本案經檢察官葉乃瑋到庭執行職務。
中    華    民    國    99    年     4     月    30   日
                   刑事第一庭法  官  吳祚丞
以上正本證明與原本無異。
如不服本判決應於收受判決後10日內向本院提出上訴書狀，並應
敘述具體理由；其未敘述上訴理由者，應於上訴期間屆滿後20日
內向本院補提理由書（均須按他造當事人之人數附繕本）「切勿
逕送上級法院」。
                             書記官  丁梅芬
中    華    民    國    99    年     4     月    30   日
附錄論罪科刑法條：
毒品危害防制條例第10條第2 項
施用第二級毒品者，處 3 年以下有期徒刑。

司法院資訊處製作；財團法人民間司法改革基金會備份。
